【裁判字號】    96,重訴,46
【裁判日期】    970229
【裁判案由】    槍砲彈藥刀械管制等
【裁判全文】
臺灣板橋地方法院刑事判決              96年度重訴字第46號
公  訴  人  臺灣板橋地方法院檢察署檢察官
被      告  丙○○
指定辯護人  本院公設辯護人甲○○
上列被告因違反槍砲彈藥刀械管制條例案件，經檢察官提起公訴
（96年度偵字第17828 號），本院判決如下：
    主  文
丙○○未經許可，寄藏其他可發射子彈具殺傷力之改造手槍，處
有期徒刑年貳月，併科罰金新臺幣壹拾萬元，罰金部分如易服
勞役，以新台幣壹仟元折算壹日。扣案具殺傷力之改造手槍壹支
（含彈匣壹個，槍枝管制編號：0000000000號）沒收
；又以加害生命、身體之事，恐嚇他人致生危害於安全，處有期
徒刑陸月。應執行有期徒刑年陸月，併科罰金新台幣壹拾萬元
，罰金如易服勞役，以新臺幣壹仟元折算壹日。扣案具殺傷力之
改造手槍壹支（含彈匣壹個，槍枝管制編號：00000000
00號）沒收。
    事  實
一、丙○○明知可發射子彈具有殺傷力之改造手槍，屬槍砲彈藥
    刀械管制條例所列管之槍砲及子彈，未經許可不得製造、販
    賣、運輸、轉讓、持有或寄藏。竟基於寄藏改造手槍之犯意
    ，於民國86年間某日，受某真實姓名年籍不詳之「聶世賓」
    成年男子之委託，在其臺北縣樹林市○○街151 巷8 號2樓
    住處，收受可擊發適用子彈、具有殺傷力之仿WALTHER 廠PP
    K/ S型半自動手槍製造之改造手槍1 支（含彈匣1 個，槍枝
    管制編號：0000000000號）而允為保管後，旋即藏放在上址
    而寄藏之。嗣於96年8 月2 日清晨5 時50分許，丙○○與其
    女友前往位在臺北縣樹林市○○街33號之「三三歌友會」卡
    拉OK店消費，因點唱而與該店員工乙○○發生爭執，詎丙○
    ○因此心生不滿，旋返回上址住處將上開改造手槍藏放腰際
    後又返回上開店內，見乙○○在櫃台處，竟基於恐嚇之犯意
    ，以將上開改造手槍取出放在櫃台上之方式，表示加害乙○
    ○生命、身體之意思而施加恐嚇，並揚言要該店老闆娘出面
    ，致生危害於乙○○之安全。
二、案經臺北縣政府警察局樹林分局報告臺灣板橋地方法院檢察
    署檢察官偵查起訴。
    理  由
一、訊據被告丙○○於本院審理中，對於上述寄藏改造手槍與恐
    嚇乙○○之犯行，均已坦承不諱。而扣案之改造手槍1 支（
    槍枝管制編號：0000000000號），係可擊發適用子彈、具有
    殺傷力之具有殺傷力之仿WALTHER 廠PPK/S 型半自動手槍製
    造之之槍枝，換裝土造金屬槍管改造而成之改造手槍，欠缺
    保險鈕，惟不影響擊發功能，可擊發適用之子彈，認具殺傷
    力乙節，有內政部警政署刑事警察局96年8 月13日刑鑑字第
    0960120471號槍彈鑑定書一件在卷可查（見96年度偵字第17
    828 號卷第48頁）。此外，並經證人乙○○於偵查及本院審
    理中具結證述甚詳（見上開偵查卷第42頁、本院97年2 月13
    日審理筆錄第3 至4 頁）。足見被告所為自白與事實相符，
    自得採為認定之依據。本件事證已臻明確，被告犯行堪可認
    定。
二、核被告丙○○未經許可寄藏上開改造手槍所為，係犯槍砲彈
    藥刀械管制條例第8 條第4 項之未經許可寄藏其他可發射子
    彈具有殺傷力之改造手槍罪，又其持上開改造手槍而恐嚇被
    害人乙○○所為，則係犯刑法第305 條恐嚇危害安全罪。其
    受寄保管前開改造手槍後持有該槍枝之行為，乃受寄之當然
    結果，不另論罪。被告所犯上開未經許可寄藏手槍罪與恐嚇
    危害安全罪間，犯意各別，行為互殊，應分論併罰。雖公訴
    意旨認被告係犯同條例第8 條第1 項之製造改造手槍罪嫌（
    起訴書誤載法條為同條例第10條第1 項，業經公訴蒞庭檢察
    官當庭更正）云云，按最高法院91年度台上字第7496號判決
    見解認為，「按被告之自白不得作為有罪判決之唯一證據，
    仍應調查其他必要之證據，以察其是否與事實相符，刑事訴
    訟法第一百五十六條第二項定有明文；又犯罪事實之證明，
    不論係直接證據或間接證據，須於一般人均不致有所懷疑而
    得確信其為真實之程度，始得據為有罪之認定，倘其證明尚
    未達於此程度而仍有合理懷疑存在時，本諸無罪推定之原則
    ，自應為被告無罪之判決，故附加於自白之佐證，亦須達於
    無合理懷疑之程度，且非只增強自白之可信性為已足，仍須
    具備構成犯罪要件事實之獨立證據，亦即除自白外，仍應有
    足可證明犯罪之必要證據」。查被告於警詢、偵查中雖分別
    供稱：「改造手槍係在網路上購買，於94年5 月間在臺北的
    工地改造，該工地有洗床（專門在工地洗鐵管工具）」云云
    ，及「在網路上以將近1 萬元左右買的，買來的時候是道具
    槍，再到建築工地自己車通槍管」云云（見偵查卷第6頁 、
    第37頁），然扣案之改造手槍係換裝土造金屬槍管而成，業
    經內政部警政署刑事警察局鑑定在案，已如前述，則被告於
    偵查中供稱係自己車通槍管云云，與扣案改造手槍之狀態顯
    有不符，是此部分自白顯與事實不合，已難作為認定被告有
    罪之依據。再者，被告於警詢中供稱其係以「洗床」改造扣
    案槍枝云云，然洗床乃使具有若干刀刃的銑刀迴轉，並同時
    移動工作物進而點狀切削之工作機具，可進行工作物外觀之
    平面、曲面、溝槽、齒輪等之切削，與「車床」是將工作物
    以面狀切削成圓柱型物之功能顯有不同。而道具槍之槍管如
    欲貫通，應係使用車床而非點狀切削之洗床，則被告此節自
    白，亦顯與事實不符。況亦本案亦未扣得其他工具，復無其
    他積極證據證明被告有製造改造手槍之犯行，是公訴意旨所
    認尚有誤會。惟此與前開認定之犯罪事實，二者社會基本事
    實乃屬同一，本院自得變更起訴法條。本院審酌被告之素行
    狀況，並考量其受寄保管改造手槍，對於社會治安已構成嚴
    重潛在威脅，竟又持槍恐嚇被害人乙○○之生命、身體安全
    ，使被害人之生活安全感備受威脅等犯罪動機、目的、手段
    及所生危害程度，並斟酌被告犯罪後之態度等一切情狀，分
    別量處如主文所示之刑，並定應執行刑如主文所示，及就所
    科罰金刑部分，諭知易服勞役之折算標準。至扣案具殺傷力
    之改造手槍1 支（含彈匣1 個，槍枝管制編號：0000000000
    號），屬違禁物，應依刑法第38條第1 項第1 款之規定宣告
    沒收，併此敘明。
據上論斷，應依刑事訴訟法第299 條第1 項前段、第300 條，槍
砲彈藥刀械管制條例第8 條第4 項，刑法第305 條、第11條前段
、第42條第3 項、第51條第5 款、第38條第1 項第1 款，判決如
主文。
本案經檢察官馬凱蕙到庭執行職務。
中    華    民    國    97    年    2     月    29    日
                  刑事第十四庭  審判長法  官  林海祥
                                      法  官  許炎灶
                                      法  官  汪怡君
上列正本證明與原本無異。
如不服本判決，應於送達後十日內敘明上訴理由，向本院提出上
訴狀。
                                      書記官  李郁禎
中    華    民    國    97    年    2     月    29    日
附錄本案論罪科刑法條全文：
槍砲彈藥刀械管制條例第8條
未經許可，製造、販賣或運輸鋼筆槍、瓦斯槍、麻醉槍、獵槍、
空氣槍或第四條第一項第一款所定其他可發射金屬或子彈具有殺
傷力之各式槍砲者，處無期徒刑或五年以上有期徒刑，併科新臺
幣一千萬元以下罰金。未經許可，轉讓、出租或出借前項所列槍
枝者，處五年以上有期徒刑，併科新臺幣1 千萬元以下罰金。
意圖供自己或他人犯罪之用，而犯前二項之罪者，處無期徒刑或
七年以上有期徒刑，併科新臺幣一千萬元以下罰金。
未經許可，持有、寄藏或意圖販賣而陳列第一項所列槍枝者，處
三年以上十年以下有期徒刑，併科新臺幣七百萬元以下罰金。
第一項至第三項之未遂犯罰之。
中華民國刑法第305條
以加害生命、身體、自由、名譽、財產之事，恐嚇他人致生危害
於安全者，處二年以下有期徒刑、拘役或三百元以下罰金。


司法院資訊處製作；財團法人民間司法改革基金會備份。
